臺灣高等法院臺中分院刑事裁定　　　　　　　　　九十一年度交抗字第三七七號
　　抗　告　人
　　即受處分人　甲○○
右抗告人因聲明異議案件，不服臺灣臺中地方法院中華民國九十一年四月二十三日裁
定（九十一年度交聲字第一二九號），提起抗告，本院裁定如左：
    主      文
抗告駁回。
    理      由
一、按汽車駕駛人轉彎時，不依標誌、標線、號誌指示者，處新台幣六百元以上一千
    八百元以下罰鍰；又汽車駕駛人違反上開規定時，除依原條款處罰鍰外，並予記
    違規點數一點，道路交通管理處罰條例第四十八條第一項第二款、第六十三條第
    一項第一款分別定有明文。
二、原裁定意旨略以：本件聲明異議意旨略以－異議人即受處分人（以下稱受處分人
    ）甲○○當時為下班時刻，準備在重慶南路左轉，因車流量太大，無法切入左轉
    待轉區等候，只好停在高架橋下，等綠燈亮時再行，未料即有位執法員警過來，
    叱責受處分人違規左轉，受處分人並無違規行為，因認裁決事實顯有錯誤云云。
經查：受處分人對於曾於民國九十年九月七日下午六時八分許，在台北市○○道
    與重慶北路路口，騎駛其所有之ＪＩＸ─七五六號重型機車，在重慶北路為警當
    場舉發之事實不爭執，並經證人即舉發警員鄭建喜於本院九十一年四月十七日訊
    問時結證屬實，復有台北市政府警察局九十年九月十一日北市警交大字第Ａ五Ａ
    四０四二四五號舉發違反道路交通管理事件通知單影本一份附卷為證。其次，證
    人鄭建喜於本院同日訊問時證稱：「當時受處分人是停在高架橋下，他直接走內
    線，表明是要直接左轉，所以違反規定，是不標準的二段式左轉，當時只有他一
    部車違規，大家都有守規定」等語，而證人鄭建喜係執勤警員，其與受處分人素
    不相識，亦無宿怨，其立場客觀中立，自無設詞攀誣之理，其所為之證言，應屬
    真實可信。再者，由受處分人自繪之現場圖觀之，受處分人確實行駛於內側，依
    二段式左轉駕駛人必須先停至機車左轉待轉區再行，如受處分人照規定行駛於外
    側，當不致於無法停於「機車左轉待轉區」，是受處分人即屬有不依規定規定駕
    車之行為，自為法所不許，受處分人所辯，殊難憑採。從而，受處分人既有前揭
    違規行為，原處分機關在受處分人未到案接受裁處之情形下，本諸權責裁處受處
    分人最高罰鍰一千八百元，並記違規點數一點，並無不當，爰駁回其異議，原裁
    定核並無不合。
三、抗告人即受處分人抗告意旨略以：原裁定法院曾通知受處分人於九十一年四月十
    七日出庭，受處分人因事請假未能出庭，原裁定法院只採信對方片面之言，即予
    裁定，殊難令人信服；另原裁定書認：「．．表明直接左轉．．．不標準的二段
    式左轉．．．」，僅係片面之詞，受處分人若有意直接左轉，直接就闖過去了，
    何須等該員警前來費心﹖再原裁定書認：「如受處分人照規定行駛於內側．．．
    」，當時車流量實在太大，受處分人無法切至「機車左轉待轉區」，只有停在高
    架橋下面等候等語。惟按車流量大時，駕駛人更應切實遵照交通安全規則耐心駕
    駛，避免爭先恐後影響交通秩序及安全，受處分人以其因車流量大無法切入左轉
    待轉區等候，顯係其有未依應行路線行駛依序等候進入待轉區之行為，致生無法
    駛入待轉區之結果，自難將車流量大視為其無法進入待轉區之理由而正當化其違
    規行為，受處分人之抗告為無理由，應予駁回。
據上論斷，應依道路交通案件處理辦法第二十六條、刑事訴訟法第四百十二條，裁定
如主文。
中      華      民      國      九十一  年      六      月      十三    日
                                臺灣高等法院臺中分院刑事第八庭
                                      審判長法  官  羅  得  村
                                            法　官　劉　榮　服
                                            法　官　陳　賢　慧
右正本證明與原本無異。
不得再抗告。
                                            書記官  陳  玫  伶
中      華      民      國      九十一  年      六      月      十四    日
                                                                        Ｉ
